---
title: "Resultados (02)"
output: 
  html_document: 
    theme: flatly
    number_sections: yes
    df_print: kable
editor_options: 
  chunk_output_type: inline
---

```{r setup, include=FALSE}
knitr::opts_chunk$set(echo = FALSE)
```

### (2) RECOMENDACIÓN

El objetivo 02 estaba relacionado con la posibilidad de recomendar la tienda física u online tras haber cumplido con el proceso de la compra. Se utilizaba para ello una escala de recomendación donde el 0 era "no recomendaría" la tienda a familiares / amigos y 10 implicaba seguridad en la recomendación.

```{r echo = FALSE}
tab <- data %>%
	tab_cells(P2) %>%
	tab_stat_cpct(label='% casos') %>%
    tab_cells(P2) %>%
    tab_stat_cases(label='casos') %>%
    tab_last_hstack() %>%
    tab_cells(na_if(P2, gt(10))) %>%
    tab_stat_mean(label='Media de casos') %>%
    tab_pivot() %>%
    t() %>%
    tab_caption('Nivel de recomendación de la tienda')
as.datatable_widget(tab)
```
Si analizamos el KPI derivado, nos refrenda que el Top2Box (en este caso NPS) es ligeramente superior al anteriormente cslculado de satisfacción.

```{r echo = FALSE}
tab <- data %>%
	tab_cells(KPIP2) %>%
	tab_stat_cpct(label='% casos') %>%
    tab_cells(KPIP2) %>%
    tab_stat_cases(label='casos') %>%
    tab_last_hstack() %>%
    tab_cells(KPIP2) %>%
    tab_stat_mean(label='KPI-P2 [Promotores-Detractores]') %>%
	tab_pivot() %>%
    tab_caption('Índice del nivel de recomendación de la tienda')
as.datatable_widget(tab)


```
```{r echo = FALSE}
df <- data %>%
	tab_cells('|'=unvr(KPIP2)) %>%
	tab_stat_cpct(label='% casos', total_row_position = 'none') %>%
	tab_pivot(stat_position = 'inside_columns')
colnames(df) <- c('name','y')
df$y <- round(df$y,1)
highchart() %>%
    hc_title(text = 'Índice del nivel de recomendación de la tienda') %>% 
    hc_subtitle(text = 'KPI-P2') %>% 
    hc_chart(type = 'pie', polar = FALSE, inverted = FALSE) %>% 
    hc_xAxis(categories = df$name) %>%
    hc_add_series(df,name = "Valor", showInLegend = FALSE, innerSize='75%',dataLabels = list(format="{point.name}<br>({point.y}%)"))%>%
    hc_tooltip(useHTML = TRUE,style = list(fontSize = "30px"),headerFormat = "",pointFormat = paste("<br><div style='text-align: center;'>KPI-P2 <b><br>",round(mean(data$KPIP2, na.rm = TRUE), 1),"</div>"),
               positioner = JS(
                  "function () {
                    xp =  this.chart.chartWidth/2 - this.label.width/2
                    yp =  this.chart.chartHeight/2 - this.label.height/2
                    return { x: xp, y: yp };
                  }")
               ,shadow = FALSE,borderWidth = 0,backgroundColor = "transparent",hideDelay = 9999) %>%
    hc_credits(enabled=TRUE, text='InvestigaOnline.com', href ='https://www.investigaonline.com') %>%
    hc_exporting(enabled=TRUE)
```

Si distribuimos el grado de recomendación por sexo / edad / canal /grupo los resultados con los siguientes:

```{r echo = FALSE}
tab <- data %>%
    tab_cols(total(),R2, R3REC, R1C, R1D) %>%
    tab_cells(na_if(P2, gt(10))) %>%
    tab_stat_mean_sd_n() %>%
    tab_last_sig_means() %>%
	tab_pivot() %>%
    t() %>%
    tab_caption('Perfil * Nivel de recomendación de la tienda')
as.datatable_widget(tab)
```
Observamos que no se producen diferencias entre los diferentes perfiles analizados.

Si extendemos el análisis del índice de satisfacción al de recomendación y analizamos por Canal / Cadena.

```{r echo = FALSE}
tab <- data %>%
    tab_cols(total(), R1C %nest% R1D) %>%
    tab_cells(na_if(P2, gt(10))) %>%
    tab_stat_mean_sd_n() %>%
    tab_last_sig_means() %>%
	tab_pivot() %>%
    t() %>%
    tab_caption('Perfil * Nivel de recomendación de la tienda')
as.datatable_widget(tab)
```
Observamos que tampoco se producen diferencias en los grupos combinados de Canal y Cadena.