---
title: "Resultados (03)"
---

```{r setup, include=FALSE}
knitr::opts_chunk$set(echo = FALSE)
```

> EN DESARROLLO

El tercer objetivo estaba relacionado con el conocimiento de qué elementos caracterizadores de las tiendas físicas y online, eran reveladores de las dos puntuaciones anteriores.


Para ello, en primer lugar se obtiene qué elementos han sido los más mencionados, pero los distribuiremos en sentido positivo o sentido negativo, obteniendo la tasa para cada ítem valorado, según la satisfacción, el canal y el grupo.


```{r echo = FALSE}
tab <- data %>%
    tab_subgroup(KPIP1 %in% c(-100,100)) %>%
    tab_total_row_position('none') %>%
    tab_cols(unvr(KPIP1) %nest% unvr(R1C) %nest% unvr(R1D)) %>%
	tab_cells('|'=unvr(mrset_f(P3_))) %>%
	tab_stat_rpct() %>%
    tab_pivot(stat_position='outside_rows') %>%
    drop_rc() %>%
    tab_caption('Secciones en las que se fundamenta la satisfacción / instatisfacción')
as.datatable_widget(tab)

df <- data %>%
    tab_subgroup(R1D == 1 & KPIP1 %in% c(-100,100)) %>%
    tab_cols('|'=unvr(KPIP1)) %>%
    tab_total_row_position('none') %>%
	tab_cells('|'=unvr(mrset_f(P3_))) %>%
	tab_stat_rpct() %>%
    tab_pivot() %>%
    drop_rc()
df1 <- as.data.frame(df)
df <- df1 %>%  pivot_longer(!row_labels, names_to = "group", values_to = "y")
colnames(df) <- c('elementos', 'grupo', 'porcentaje')
hchart(df,'column', hcaes(x=elementos, y=porcentaje, group=grupo)) %>%
    hc_title(text='TENDAM') %>%
    hc_credits(enabled=TRUE, text='InvestigaOnline.com', href ='https://www.investigaonline.com') %>%
    hc_exporting(enabled=TRUE)

df <- data %>%
    tab_subgroup(R1D == 2 & KPIP1 %in% c(-100,100)) %>%
    tab_cols('|'=unvr(KPIP1)) %>%
    tab_total_row_position('none') %>%
	tab_cells('|'=unvr(mrset_f(P3_))) %>%
	tab_stat_cpct() %>%
    tab_pivot() %>%
    drop_rc()
df1 <- as.data.frame(df)
df <- df1 %>%  pivot_longer(!row_labels, names_to = "group", values_to = "y")
colnames(df) <- c('elementos', 'grupo', 'porcentaje')
hchart(df,'column', hcaes(x=elementos, y=porcentaje, group=grupo)) %>%
    hc_title(text='INDITEX') %>%
    hc_credits(enabled=TRUE, text='InvestigaOnline.com', href ='https://www.investigaonline.com') %>%
    hc_exporting(enabled=TRUE)

```
