---
title: "Resultados (03)"
output: 
  html_document: 
    theme: flatly
    number_sections: yes
    df_print: kable
editor_options: 
  chunk_output_type: inline
---

```{r setup, include=FALSE}
knitr::opts_chunk$set(echo = FALSE)
```

El tercer objetivo estaba relacionado con el conocimiento de **qué elementos caracterizadores de las tiendas físicas y online**, eran reveladores de las dos puntuaciones anteriores. Para ello, en primer lugar se obtiene **qué elementos han sido los más mencionados**, pero los distribuiremos en sentido positivo o sentido negativo, obteniendo la tasa para cada ítem valorado. Para esta clasificación, al igual se hizo en el instrumento de medición se cuestiones por los elementos que han favorecido esta valoración si la media de P1 y P2 era mayor que 6, o qué ha perjudicado si la media de valoración había sido menor o igual a 6.

```{r echo = FALSE}
data <- data %>% mutate(P1P2 = case_when((P1+P2)/2 > 6 ~ 1, (P1+P2)/2 <=6 ~ 2))
val_lab(data$P1P2) <- c('Favorecen'=1, 'Perjudican'=2)
var_lab(data$P1P2) <- 'Likes-Dislikes'


tab <- data %>%
    tab_total_row_position('none') %>%
    tab_cols(total(), unvr(P1P2) %nest% unvr(R1C) %nest% unvr(R1D)) %>%
	tab_cells('|'=unvr(mrset_f(P3_))) %>%
	tab_stat_cases() %>%
    tab_pivot(stat_position='outside_rows') %>%
    drop_rc() %>%
    tab_caption('Secciones en las que se fundamenta la satisfacción / recomendación (casos)')
as.datatable_widget(tab)
tab <- data %>%
    tab_total_row_position('none') %>%
    tab_cols(total(), unvr(P1P2) %nest% unvr(R1C) %nest% unvr(R1D)) %>%
	tab_cells('|'=unvr(mrset_f(P3_))) %>%
	tab_stat_rpct() %>%
    tab_pivot(stat_position='outside_rows') %>%
    drop_rc() %>%
    tab_caption('Secciones en las que se fundamenta la satisfacción / recomendación (porcentaje fila)')
as.datatable_widget(tab)
tab <- data %>%
    tab_total_row_position('below') %>%
    tab_cols(total(), unvr(P1P2) %nest% unvr(R1C) %nest% unvr(R1D)) %>%
	tab_cells('|'=unvr(mrset_f(P3_))) %>%
	tab_stat_cpct() %>%
    tab_pivot(stat_position='outside_rows') %>%
    drop_rc() %>%
    tab_caption('Secciones en las que se fundamenta la satisfacción / recomendación (porcentaje columna)')
as.datatable_widget(tab)
```

Analizamos ahora qué factores mencionan en cada cadena o canal los perfiles que favorecen y los perfiles que perjudican.

Para el grupo TENDAM ...

```{r echo = FALSE}
df <- data %>%
    tab_subgroup(R1D == 1) %>%
    tab_cols('|'=unvr(P1P2)) %>%
    tab_total_row_position('none') %>%
	tab_cells('|'=unvr(mrset_f(P3_))) %>%
	tab_stat_rpct() %>%
    tab_pivot() %>%
    drop_rc()
df1 <- as.data.frame(df)
df <- df1 %>%  pivot_longer(!row_labels, names_to = "group", values_to = "y")
colnames(df) <- c('elementos', 'grupo', 'porcentaje')
hchart(df,'column', hcaes(x=elementos, y=porcentaje, group=grupo), dataLabels=list(enabled=TRUE, format='{point.y:.1f} %')) %>%
    hc_title(text='TENDAM') %>%
    hc_credits(enabled=TRUE, text='InvestigaOnline.com', href ='https://www.investigaonline.com') %>%
    hc_exporting(enabled=TRUE) %>%
    hc_tooltip(sort = TRUE, table = TRUE)
```

Para el grupo INDITEX ...

```{r echo = FALSE}
df <- data %>%
    tab_subgroup(R1D == 2) %>%
    tab_cols('|'=unvr(P1P2)) %>%
    tab_total_row_position('none') %>%
	tab_cells('|'=unvr(mrset_f(P3_))) %>%
	tab_stat_rpct() %>%
    tab_pivot() %>%
    drop_rc()
df1 <- as.data.frame(df)
df <- df1 %>%  pivot_longer(!row_labels, names_to = "group", values_to = "y")
colnames(df) <- c('elementos', 'grupo', 'porcentaje')
hchart(df,'column', hcaes(x=elementos, y=porcentaje, group=grupo), dataLabels=list(enabled=TRUE, format='{point.y:.1f} %')) %>%
    hc_title(text='INDITEX') %>%
    hc_credits(enabled=TRUE, text='InvestigaOnline.com', href ='https://www.investigaonline.com') %>%
    hc_exporting(enabled=TRUE)%>%
    hc_tooltip(sort = TRUE, table = TRUE)

```
Para el CANAL ONLINE ...

```{r echo = FALSE}
df <- data %>%
    tab_subgroup(R1C == 1) %>%
    tab_cols('|'=unvr(P1P2)) %>%
    tab_total_row_position('none') %>%
	tab_cells('|'=unvr(mrset_f(P3_))) %>%
	tab_stat_rpct() %>%
    tab_pivot() %>%
    drop_rc()
df1 <- as.data.frame(df)
df <- df1 %>%  pivot_longer(!row_labels, names_to = "group", values_to = "y")
colnames(df) <- c('elementos', 'grupo', 'porcentaje')
hchart(df,'column', hcaes(x=elementos, y=porcentaje, group=grupo), dataLabels=list(enabled=TRUE, format='{point.y:.1f} %')) %>%
    hc_title(text='CANAL ONLINE') %>%
    hc_credits(enabled=TRUE, text='InvestigaOnline.com', href ='https://www.investigaonline.com') %>%
    hc_exporting(enabled=TRUE) %>%
    hc_tooltip(sort = TRUE, table = TRUE)
```

Para el CANAL FÍSICO ...

```{r echo = FALSE}
df <- data %>%
    tab_subgroup(R1C == 2) %>%
    tab_cols('|'=unvr(P1P2)) %>%
    tab_total_row_position('none') %>%
	tab_cells('|'=unvr(mrset_f(P3_))) %>%
	tab_stat_rpct() %>%
    tab_pivot() %>%
    drop_rc()
df1 <- as.data.frame(df)
df <- df1 %>%  pivot_longer(!row_labels, names_to = "group", values_to = "y")
colnames(df) <- c('elementos', 'grupo', 'porcentaje')
hchart(df,'column', hcaes(x=elementos, y=porcentaje, group=grupo), dataLabels=list(enabled=TRUE, format='{point.y:.1f} %')) %>%
    hc_title(text='CANAL FÍSICO') %>%
    hc_credits(enabled=TRUE, text='InvestigaOnline.com', href ='https://www.investigaonline.com') %>%
    hc_exporting(enabled=TRUE)%>%
    hc_tooltip(sort = TRUE, table = TRUE)

```

```{r echo = FALSE}
df <- data %>%
    tab_cols('|'=unvr(P1P2)) %>%
    tab_total_row_position('none') %>%
	tab_cells('|'=unvr(mrset_f(P3_))) %>%
	tab_stat_rpct() %>%
    tab_pivot() %>%
    drop_rc()
df1 <- as.data.frame(df)
df <- df1 %>%  pivot_longer(!row_labels, names_to = "group", values_to = "y")
colnames(df) <- c('elementos', 'grupo', 'porcentaje')
hchart(df,'column', hcaes(x=elementos, y=porcentaje, group=grupo), dataLabels=list(enabled=TRUE, format='{point.y:.1f} %')) %>%
    hc_title(text='GLOBAL') %>%
    hc_credits(enabled=TRUE, text='InvestigaOnline.com', href ='https://www.investigaonline.com') %>%
    hc_exporting(enabled=TRUE)%>%
    hc_tooltip(sort = TRUE, table = TRUE)

```