---
title: "Resultados (6)"
---

```{r setup, include=FALSE}
knitr::opts_chunk$set(echo = FALSE)
```

El objetivo 06 estaba relacionado con la impresión que causó la tienda física u online de cada una de las marcas de los grupos indicados. Fueron utilizados diferentes ítems con una escala de 0 (muy mala impresión) a 10 (muy buena impresión). Mostramos los resultados más significativos.

```{r echo = FALSE}
tab0 <- data %>%
        tab_cells('|'=unvr(P6_1)) %>% 
        tab_stat_cpct(label=var_lab(P6_1), total_row_position='below') %>%
        tab_cells('|'=unvr(P6_2)) %>% 
        tab_stat_cpct(label=var_lab(P6_2), total_row_position='below') %>%
        tab_cells('|'=unvr(P6_3)) %>% 
        tab_stat_cpct(label=var_lab(P6_3), total_row_position='below') %>%
        tab_cells('|'=unvr(P6_4)) %>% 
        tab_stat_cpct(label=var_lab(P6_4), total_row_position='below') %>%
        tab_cells('|'=unvr(P6_5)) %>% 
        tab_stat_cpct(label=var_lab(P6_5), total_row_position='below') %>%
        tab_cells('|'=unvr(P6_6)) %>% 
        tab_stat_cpct(label=var_lab(P6_6), total_row_position='below') %>%
        tab_cells('|'=unvr(P6_7)) %>% 
        tab_stat_cpct(label=var_lab(P6_7), total_row_position='below') %>%
        tab_cells('|'=unvr(P6_8)) %>% 
        tab_stat_cpct(label=var_lab(P6_8), total_row_position='below') %>%
        tab_pivot(stat_position='inside_columns') %>%
        t()
tab1 <- data %>%
    tab_cells(
        na_if(P6_1,gt(10)),
        na_if(P6_2,gt(10)),
        na_if(P6_3,gt(10)),
        na_if(P6_4,gt(10)),
        na_if(P6_5,gt(10)),
        na_if(P6_6,gt(10)),
        na_if(P6_7,gt(10)),
        na_if(P6_8,gt(10))) %>% 
    tab_stat_mean() %>%
    tab_pivot()
tab1 <- tab1[,-1]
tab2 <- as.etable(cbind(tab0,tab1))
tab2 <- tab2[,-1]
tab2 <- rename(tab2, Total='#Total cases', Media='#Total')
tab2$row_labels <- str_replace_all(tab2$row_labels, "#Total\\|", "")
as.datatable_widget(tab2, caption=('Impresión general causada por la tienda'))

```

Si analizamos el KPI derivado ...

```{r echo = FALSE}
tab <- data %>%
	tab_cells(KPIP6) %>%
	tab_stat_cpct(label='%casos') %>%
    tab_cells(KPIP6) %>%
    tab_stat_cases(label='casos') %>%
    tab_last_hstack() %>%
    tab_cells(KPIP6) %>%
    tab_stat_mean(label='KPI-P6') %>%
    tab_last_hstack() %>%
	tab_pivot() %>%
    tab_caption('Índice de Impresión general causada por la tienda')
as.datatable_widget(tab)
```

```{r echo = FALSE}
df <- data %>%
	tab_cells('|'=unvr(KPIP6)) %>%
	tab_stat_cpct(label='% casos', total_row_position = 'none') %>%
	tab_pivot(stat_position = 'inside_columns')
colnames(df) <- c('name','y')
df$y <- round(df$y,1)
highchart() %>%
    hc_title(text = 'Índice de Impresión general causada por la tienda') %>% 
    hc_subtitle(text = 'KPI-P6') %>% 
    hc_chart(type = 'pie', polar = FALSE, inverted = FALSE) %>% 
    hc_xAxis(categories = df$name) %>%
    hc_add_series(df,name = "Valor", showInLegend = FALSE, innerSize='75%',dataLabels = list(format="{point.name}<br>({point.y}%)"))%>%
    hc_tooltip(useHTML = TRUE,style = list(fontSize = "30px"),headerFormat = "",pointFormat = paste("<br><div style='text-align: center;'>Índice <b><br>",round(mean(data$KPIP6, na.rm = TRUE), 1),"</div>"),
               positioner = JS(
                  "function () {
                    xp =  this.chart.chartWidth/2 - this.label.width/2
                    yp =  this.chart.chartHeight/2 - this.label.height/2
                    return { x: xp, y: yp };
                  }")
               ,shadow = FALSE,borderWidth = 0,backgroundColor = "transparent",hideDelay = 9999) %>%
    hc_credits(enabled=TRUE, text='InvestigaOnline.com', href ='https://www.investigaonline.com') %>%
    hc_exporting(enabled=TRUE)
```

Si distribuimos la satisfacción por sexo / edad / canal /grupo los resultados con los siguientes:

```{r echo = FALSE}
tab <- data %>%
    tab_cols(total(),R2, R3REC, R1C, R1D) %>%
    tab_cells(na_if(P6MEAN, gt(10))) %>%
    tab_stat_mean_sd_n() %>%
    tab_last_sig_means() %>%
	tab_pivot() %>%
    t() %>%
    tab_caption('Perfil * Impresión general causada por la tienda')
as.datatable_widget(tab)
```

