---
title: 'Perfil del target'
---

# Descripción de la muestra

Muestra obtenida con estudiantes Universitat de València (Máster MBA Dirección de Empresas) y posteriormente completado con red de proximidad (contactos sociales) de los alumnos de al asignatura de Plan de Marketing - investigación de Mercados del grdao ADE en la Universidad Católica de Valencia, por lo que el muestreo de conveniencia ha sido el método indicado. Ello nos lleva a una muestra sesgada de individuos, no representativos de la estructura poblacional del universo señalado en la [ficha técnica](https://caso2022.investigaonline.com/ficha.html).


La distribución por edades de los entrevistados ha sido la siguiente:

```{r echo = FALSE}
tab <- data %>%
	tab_cells(R3) %>%
	tab_stat_cpct(label='% casos') %>%
	tab_stat_cases(label='casos') %>%
	tab_pivot(stat_position = 'inside_columns') %>%
	tab_caption(paste('Perfil:','Edad', sep = ''))
as.datatable_widget(tab)
```

```{r echo = FALSE}
df <- data %>%
	tab_cells('|'=unvr(R3)) %>%
	tab_stat_cpct(label='% casos', total_row_position = 'none') %>%
	tab_pivot(stat_position = 'inside_columns') %>%
    drop_rc()
colnames(df) <- c('name','y')
highchart() %>%
    hc_title(text = 'Edad de los entrevistados') %>% 
    hc_subtitle(text = 'Tramos de Edad') %>% 
    hc_chart(type = 'pie', polar = FALSE, inverted = FALSE) %>% 
    hc_xAxis(categories = df$name) %>%
    hc_add_series(df,name = "Edad", showInLegend = TRUE, innerSize='75%' )%>%
    hc_credits(enabled=TRUE, text='InvestigaOnline.com', href ='https://www.investigaonline.com') %>%
    hc_exporting(enabled=TRUE)
```

Se ha procedido a realizar una re - clasificación de la muestra en dos grupos de edad.

```{r echo = FALSE}
tab <- data %>%
	tab_cells(R3REC) %>%
	tab_stat_cpct(label='% casos') %>%
	tab_stat_cases(label='casos') %>%
	tab_pivot(stat_position = 'inside_columns') %>%
	tab_caption(paste('Perfil:','Edad', sep = ''))
as.datatable_widget(tab)
```

```{r echo = FALSE}
df <- data %>%
	tab_cells('|'=unvr(R3REC)) %>%
	tab_stat_cpct(label='% casos', total_row_position = 'none') %>%
	tab_pivot(stat_position = 'inside_columns')
colnames(df) <- c('name','y')
highchart() %>%
    hc_title(text = 'Edad de los entrevistados') %>% 
    hc_subtitle(text = 'Tramos de Edad') %>% 
    hc_chart(type = 'pie', polar = FALSE, inverted = FALSE) %>% 
    hc_xAxis(categories = df$name) %>%
    hc_add_series(df,name = "Edad", showInLegend = TRUE, innerSize='75%' )%>%
    hc_credits(enabled=TRUE, text='InvestigaOnline.com', href ='https://www.investigaonline.com') %>%
    hc_exporting(enabled=TRUE)
```

Mientras que la distribución por sexos ha sido:

```{r echo = FALSE}
tab <- data %>%
	tab_cells(R2) %>%
	tab_stat_cpct(label='% casos') %>%
	tab_stat_cases(label='casos') %>%
	tab_pivot(stat_position = 'inside_columns') %>%
	tab_caption(paste('Perfil:','SEXO', sep = ''))
as.datatable_widget(tab)
```

```{r echo = FALSE}
df <- data %>%
	tab_cells('|'=unvr(R2)) %>%
	tab_stat_cpct(label='% casos', total_row_position = 'none') %>%
	tab_pivot(stat_position = 'inside_columns')
colnames(df) <- c('name','y')
highchart() %>%
    hc_title(text = 'Sexo de los entrevistados') %>% 
    hc_subtitle(text = '') %>% 
    hc_chart(type = 'pie', polar = FALSE, inverted = FALSE) %>% 
    hc_xAxis(categories = df$name) %>%
    hc_add_series(df,name = "Sexo", showInLegend = TRUE, innerSize='75%' )%>%
    hc_credits(enabled=TRUE, text='InvestigaOnline.com', href ='https://www.investigaonline.com') %>%
    hc_exporting(enabled=TRUE)
```

# Screener para obtener pefil deseado

Se comenzó solicitando la colaboración. De los `r `nrow(data.total)` que accedieron al estudio ...

```{r echo = FALSE}
df <- data.total %>%
	tab_cells('|'=unvr(R0)) %>%
	tab_stat_cpct(label='% casos', total_row_position = 'none') %>%
	tab_pivot(stat_position = 'inside_columns')
colnames(df) <- c('name','y')
highchart() %>%
    hc_title(text = 'Colaboración') %>% 
    hc_subtitle(text = ' ') %>% 
    hc_chart(type = 'bar', polar = FALSE, inverted = FALSE) %>% 
    hc_xAxis(categories = df$name) %>%
    hc_add_series(df,name = "Grupo", dataLabels=list(enabled=TRUE,format='{point.y:.2f}'), showInLegend = TRUE, colorByPoint=TRUE)%>%
    hc_credits(enabled=TRUE, text='InvestigaOnline.com', href ='https://www.investigaonline.com') %>%
    hc_exporting(enabled=TRUE)
```

Se continuó cuestionando acerca de las compras en los últimos tres meses...


```{r echo = FALSE}
df <- data.total %>%
	tab_cells('|'=unvr(mrset_f(R1A_))) %>%
	tab_stat_cpct(label='% casos', total_row_position = 'none') %>%
	tab_pivot(stat_position = 'inside_columns') %>% 
    drop_rc()
colnames(df) <- c('name','y')
highchart() %>%
    hc_title(text = 'Últimas compras en ...') %>% 
    hc_subtitle(text = 'Selección de tiendas') %>% 
    hc_chart(type = 'bar', polar = FALSE, inverted = FALSE) %>% 
    hc_xAxis(categories = df$name) %>%
    hc_add_series(df,name = "Grupo", dataLabels=list(enabled=TRUE,format='{point.y:.2f}'), showInLegend = TRUE, colorByPoint=TRUE)%>%
    hc_credits(enabled=TRUE, text='InvestigaOnline.com', href ='https://www.investigaonline.com') %>%
    hc_exporting(enabled=TRUE)
```


Para continuar analizando quienes habían comprado en los últimos 3 meses en una de las tiendas de TENDAM o INDITEX, grupos de análisis en nuestra investigación.

```{r echo = FALSE}
df <- data.total %>%
	tab_cells('|'=unvr(R1B)) %>%
	tab_stat_cpct(label='% casos', total_row_position = 'none') %>%
	tab_pivot(stat_position = 'inside_columns') %>% 
    drop_rc()
colnames(df) <- c('name','y')
highchart() %>%
    hc_title(text = 'Colaboración') %>% 
    hc_subtitle(text = ' ') %>% 
    hc_chart(type = 'bar', polar = FALSE, inverted = FALSE) %>% 
    hc_xAxis(categories = df$name) %>%
    hc_add_series(df,name = "Grupo", dataLabels=list(enabled=TRUE,format='{point.y:.2f}'), showInLegend = TRUE, colorByPoint=TRUE)%>%
    hc_credits(enabled=TRUE, text='InvestigaOnline.com', href ='https://www.investigaonline.com') %>%
    hc_exporting(enabled=TRUE)
```

De esta forma, la distribución de entrevistados por grupos empresariales (Tendam o Inditex) fue ...

```{r echo = FALSE}
tab <- data %>%
	tab_cells(R1D) %>%
	tab_stat_cpct(label='% casos') %>%
	tab_stat_cases(label='casos') %>%
	tab_pivot(stat_position = 'inside_columns') %>%
	tab_caption(paste('Perfil:','Grupo', sep = ''))
as.datatable_widget(tab)
```

```{r echo = FALSE}
df <- data %>%
	tab_cells('|'=unvr(R1D)) %>%
	tab_stat_cpct(label='% casos', total_row_position = 'none') %>%
	tab_pivot(stat_position = 'inside_columns')
colnames(df) <- c('name','y')
highchart() %>%
    hc_title(text = 'Grupo de calificación') %>% 
    hc_subtitle(text = 'TENDAM / INDITEX') %>% 
    hc_chart(type = 'pie', polar = FALSE, inverted = FALSE) %>% 
    hc_xAxis(categories = df$name) %>%
    hc_add_series(df,name = "Grupo", showInLegend = TRUE, innerSize='75%' )%>%
    hc_credits(enabled=TRUE, text='InvestigaOnline.com', href ='https://www.investigaonline.com') %>%
    hc_exporting(enabled=TRUE)
```

Y teniendo en cuenta el modo de compra, las marcas en las que se realizó compra física u online en los últimos tres meses han sido ...

```{r echo = FALSE}
tab <- data %>%
	tab_cells(mrset_f(R1A_)) %>%
	tab_stat_cpct(label='% casos') %>%
	tab_stat_cases(label='casos') %>%
	tab_pivot(stat_position = 'inside_columns') %>%
	tab_caption(paste('Perfil:','Marca', sep = ''))
as.datatable_widget(tab)
```

```{r echo = FALSE}
df <- data %>%
	tab_cells('|'=unvr(mrset_f(R1A))) %>%
	tab_stat_cpct(label='% casos', total_row_position = 'none') %>%
	tab_pivot(stat_position = 'inside_columns')
colnames(df) <- c('name','y')
highchart() %>%
    hc_title(text = 'Enseñas de compra') %>% 
    hc_subtitle(text = 'Marcas') %>% 
    hc_chart(type = 'pie', polar = FALSE, inverted = FALSE) %>% 
    hc_xAxis(categories = df$name) %>%
    hc_add_series(df,name = "Marca", showInLegend = FALSE, innerSize='75%' )%>%
    hc_credits(enabled=TRUE, text='InvestigaOnline.com', href ='https://www.investigaonline.com') %>%
    hc_exporting(enabled=TRUE)
```

De estas marcas, fueron utilizadas para las diferentes valoraciones:

```{r echo = FALSE}
tab <- data %>%
	tab_cells(R1B) %>%
	tab_stat_cpct(label='% casos') %>%
	tab_stat_cases(label='casos') %>%
	tab_pivot(stat_position = 'inside_columns') %>%
	tab_caption(paste('Perfil:','Marca valorada', sep = '')) %>%
    drop_rc()
as.datatable_widget(tab)
```

```{r echo = FALSE}
df <- data %>%
	tab_cells('|'=unvr(R1B)) %>%
	tab_stat_cpct(label='% casos', total_row_position = 'none') %>%
	tab_pivot(stat_position = 'inside_columns') %>%
    drop_rc()
colnames(df) <- c('name','y')
highchart() %>%
    hc_title(text = 'Marcas valoradas') %>% 
    hc_subtitle(text = 'Marcas') %>% 
    hc_chart(type = 'pie', polar = FALSE, inverted = FALSE) %>% 
    hc_xAxis(categories = df$name) %>%
    hc_add_series(df,name = "Marca", showInLegend = TRUE, innerSize='75%' )%>%
    hc_credits(enabled=TRUE, text='InvestigaOnline.com', href ='https://www.investigaonline.com') %>%
    hc_exporting(enabled=TRUE)
```

Por canal (online / física), la cantidad de valoraciones fueron ...

```{r echo = FALSE}
tab <- data %>%
	tab_cells(R1C) %>%
	tab_stat_cpct(label='% casos') %>%
	tab_stat_cases(label='casos') %>%
	tab_pivot(stat_position = 'inside_columns') %>%
	tab_caption(paste('Perfil:','Canal', sep = ''))
as.datatable_widget(tab)
```

```{r echo = FALSE}
df <- data %>%
	tab_cells('|'=unvr(R1C)) %>%
	tab_stat_cpct(label='% casos', total_row_position = 'none') %>%
	tab_pivot(stat_position = 'inside_columns')
colnames(df) <- c('name','y')
highchart() %>%
    hc_title(text = 'Canal de calificación') %>% 
    hc_subtitle(text = '') %>% 
    hc_chart(type = 'pie', polar = FALSE, inverted = FALSE) %>% 
    hc_xAxis(categories = df$name) %>%
    hc_add_series(df,name = "Canal", showInLegend = TRUE, innerSize='75%' )%>%
    hc_credits(enabled=TRUE, text='InvestigaOnline.com', href ='https://www.investigaonline.com') %>%
    hc_exporting(enabled=TRUE)
```
