---
title: 'Perfil del target'
---

# Descripción de la muestra

Muestra piloto obtenida con estudiantes Universitat de València, por lo que el muestreo de conveniencia ha sido el método indicado. Ello nos lleva a una muestra sesgada de individuos, no representativos de la estructura poblacional del universo señalado en la [ficha técnica](https://caso2022.investigaonline.com/ficha.html).


La distribución por edades de los entrevistados ha sido la siguiente:

```{r echo = FALSE}
tab <- data %>%
	tab_cells(R3) %>%
	tab_stat_cpct(label='%casos') %>%
	tab_stat_cases(label='casos') %>%
	tab_pivot(stat_position = 'inside_columns') %>%
	tab_caption(paste('Perfil:','Edad', sep = ''))
as.datatable_widget(tab)
```

```{r echo = FALSE}
df <- data %>%
	tab_cells('|'=unvr(R3)) %>%
	tab_stat_cpct(label='%casos', total_row_position = 'none') %>%
	tab_pivot(stat_position = 'inside_columns')
colnames(df) <- c('name','y')
highchart() %>%
    hc_title(text = 'Edad de los entrevistados') %>% 
    hc_subtitle(text = 'Tramos de Edad') %>% 
    hc_chart(type = 'pie', polar = FALSE, inverted = FALSE) %>% 
    hc_xAxis(categories = df$name) %>%
    hc_add_series(df,name = "Edad", showInLegend = TRUE, innerSize='75%' )%>%
    hc_credits(enabled=TRUE, text='InvestigaOnline.com', href ='https://www.investigaonline.com') %>%
    hc_exporting(enabled=TRUE)
```

Se ha procedido a realizar una reclasificación de la muestra en dos grupos de edad.

```{r echo = FALSE}
tab <- data %>%
	tab_cells(R3REC) %>%
	tab_stat_cpct(label='%casos') %>%
	tab_stat_cases(label='casos') %>%
	tab_pivot(stat_position = 'inside_columns') %>%
	tab_caption(paste('Perfil:','Edad', sep = ''))
as.datatable_widget(tab)
```

```{r echo = FALSE}
df <- data %>%
	tab_cells('|'=unvr(R3REC)) %>%
	tab_stat_cpct(label='%casos', total_row_position = 'none') %>%
	tab_pivot(stat_position = 'inside_columns')
colnames(df) <- c('name','y')
highchart() %>%
    hc_title(text = 'Edad de los entrevistados') %>% 
    hc_subtitle(text = 'Tramos de Edad') %>% 
    hc_chart(type = 'pie', polar = FALSE, inverted = FALSE) %>% 
    hc_xAxis(categories = df$name) %>%
    hc_add_series(df,name = "Edad", showInLegend = TRUE, innerSize='75%' )%>%
    hc_credits(enabled=TRUE, text='InvestigaOnline.com', href ='https://www.investigaonline.com') %>%
    hc_exporting(enabled=TRUE)
```

Mientras que la distribución por sexos ha sido:

```{r echo = FALSE}
tab <- data %>%
	tab_cells(R2) %>%
	tab_stat_cpct(label='%casos') %>%
	tab_stat_cases(label='casos') %>%
	tab_pivot(stat_position = 'inside_columns') %>%
	tab_caption(paste('Perfil:','SEXO', sep = ''))
as.datatable_widget(tab)
```

```{r echo = FALSE}
df <- data %>%
	tab_cells('|'=unvr(R2)) %>%
	tab_stat_cpct(label='%casos', total_row_position = 'none') %>%
	tab_pivot(stat_position = 'inside_columns')
colnames(df) <- c('name','y')
highchart() %>%
    hc_title(text = 'Sexo de los entrevistados') %>% 
    hc_subtitle(text = '') %>% 
    hc_chart(type = 'pie', polar = FALSE, inverted = FALSE) %>% 
    hc_xAxis(categories = df$name) %>%
    hc_add_series(df,name = "Sexo", showInLegend = TRUE, innerSize='75%' )%>%
    hc_credits(enabled=TRUE, text='InvestigaOnline.com', href ='https://www.investigaonline.com') %>%
    hc_exporting(enabled=TRUE)
```


Por último, la distribución por grupos empresariales (Tendam o Inditex):

```{r echo = FALSE}
tab <- data %>%
	tab_cells(R1D) %>%
	tab_stat_cpct(label='%casos') %>%
	tab_stat_cases(label='casos') %>%
	tab_pivot(stat_position = 'inside_columns') %>%
	tab_caption(paste('Perfil:','Grupo', sep = ''))
as.datatable_widget(tab)
```

```{r echo = FALSE}
df <- data %>%
	tab_cells('|'=unvr(R1D)) %>%
	tab_stat_cpct(label='%casos', total_row_position = 'none') %>%
	tab_pivot(stat_position = 'inside_columns')
colnames(df) <- c('name','y')
highchart() %>%
    hc_title(text = 'Grupo de calificación') %>% 
    hc_subtitle(text = 'TENDAM / INDITEX') %>% 
    hc_chart(type = 'pie', polar = FALSE, inverted = FALSE) %>% 
    hc_xAxis(categories = df$name) %>%
    hc_add_series(df,name = "Grupo", showInLegend = TRUE, innerSize='75%' )%>%
    hc_credits(enabled=TRUE, text='InvestigaOnline.com', href ='https://www.investigaonline.com') %>%
    hc_exporting(enabled=TRUE)
```

Las marcas en las que se realizó compra física u online en los últimos tres meses han sido:

```{r echo = FALSE}
tab <- data %>%
	tab_cells(mrset_f(R1A_)) %>%
	tab_stat_cpct(label='%casos') %>%
	tab_stat_cases(label='casos') %>%
	tab_pivot(stat_position = 'inside_columns') %>%
	tab_caption(paste('Perfil:','Marca', sep = ''))
as.datatable_widget(tab)
```

```{r echo = FALSE}
df <- data %>%
	tab_cells('|'=unvr(mrset_f(R1A))) %>%
	tab_stat_cpct(label='%casos', total_row_position = 'none') %>%
	tab_pivot(stat_position = 'inside_columns')
colnames(df) <- c('name','y')
highchart() %>%
    hc_title(text = 'Enseñas de compra') %>% 
    hc_subtitle(text = 'Marcas') %>% 
    hc_chart(type = 'pie', polar = FALSE, inverted = FALSE) %>% 
    hc_xAxis(categories = df$name) %>%
    hc_add_series(df,name = "Marca", showInLegend = FALSE, innerSize='75%' )%>%
    hc_credits(enabled=TRUE, text='InvestigaOnline.com', href ='https://www.investigaonline.com') %>%
    hc_exporting(enabled=TRUE)
```

De estas marcas, fueron utilizadas para las diferentes valoraciones:

```{r echo = FALSE}
tab <- data %>%
	tab_cells(R1B) %>%
	tab_stat_cpct(label='%casos') %>%
	tab_stat_cases(label='casos') %>%
	tab_pivot(stat_position = 'inside_columns') %>%
	tab_caption(paste('Perfil:','Marca valorada', sep = '')) %>%
    drop_rc()
as.datatable_widget(tab)
```

```{r echo = FALSE}
df <- data %>%
	tab_cells('|'=unvr(R1B)) %>%
	tab_stat_cpct(label='%casos', total_row_position = 'none') %>%
	tab_pivot(stat_position = 'inside_columns') %>%
    drop_rc()
colnames(df) <- c('name','y')
highchart() %>%
    hc_title(text = 'Marcas valoradas') %>% 
    hc_subtitle(text = 'Marcas') %>% 
    hc_chart(type = 'pie', polar = FALSE, inverted = FALSE) %>% 
    hc_xAxis(categories = df$name) %>%
    hc_add_series(df,name = "Marca", showInLegend = TRUE, innerSize='75%' )%>%
    hc_credits(enabled=TRUE, text='InvestigaOnline.com', href ='https://www.investigaonline.com') %>%
    hc_exporting(enabled=TRUE)
```

Por canal 8online / física), las cantidad de valoraciones fueron ...

```{r echo = FALSE}
tab <- data %>%
	tab_cells(R1C) %>%
	tab_stat_cpct(label='%casos') %>%
	tab_stat_cases(label='casos') %>%
	tab_pivot(stat_position = 'inside_columns') %>%
	tab_caption(paste('Perfil:','Canal', sep = ''))
as.datatable_widget(tab)
```

```{r echo = FALSE}
df <- data %>%
	tab_cells('|'=unvr(R1C)) %>%
	tab_stat_cpct(label='%casos', total_row_position = 'none') %>%
	tab_pivot(stat_position = 'inside_columns')
colnames(df) <- c('name','y')
highchart() %>%
    hc_title(text = 'Canal de calificación') %>% 
    hc_subtitle(text = '') %>% 
    hc_chart(type = 'pie', polar = FALSE, inverted = FALSE) %>% 
    hc_xAxis(categories = df$name) %>%
    hc_add_series(df,name = "Canal", showInLegend = TRUE, innerSize='75%' )%>%
    hc_credits(enabled=TRUE, text='InvestigaOnline.com', href ='https://www.investigaonline.com') %>%
    hc_exporting(enabled=TRUE)
```
